臺灣板橋地方法院刑事判決　　　　　　 94年度簡上字第301號
上　訴　人　臺灣板橋地方法院檢察署檢察官
被　　　告　甲○○
上列上訴人因被告違反毒品危害防制條例案件，不服本院九十四
年度簡字第一三三一號中華民國九十四年四月二十九日第一審判
決（聲請簡易判決處刑案號：九十三年度毒偵字第五六０七號）
，提起上訴，暨移送併案審理（九十四年度毒偵字第二四七六號
），本院管轄之第二審合議庭判決如下：
    主  文
原判決撤銷。
甲○○連續施用第二級毒品，處有期徒刑伍月，如易科罰金以
佰元折算壹日。扣案第二級毒品安非他命壹包（淨重零點肆公克
）沒收銷燬之。
    事  實
一、甲○○於民國八十八年間曾因施用毒品案件，經觀察勒戒後
    ，認無繼續施用毒品之傾向，而於八十八年九月二十七日執
    行完畢釋放出所，並經本院於八十八年十月七日以八十八年
    度少調字第一五四一號為不付審理裁定確定。詎猶不思戒除
    毒癮，復基於施用第二級毒品之概括犯意，自前開觀察勒戒
    執行完畢釋放後五年內之九十二年五月二十五日二十一時許
    起，至九十四年三月十一日八時許止，連續在其位於臺北縣
    三重市○路○街一四三巷四號四樓住處廁所內，以燃燒裝有
    安非他命之吸食器後吸入其煙霧之方式，施用第二級毒品安
    非他命多次，平均每週施用一次。嗣經警先於九十三年十二
    月三日二十二時二十分許，在臺北縣三重市○○路○段四九
    號「三和賓館」前當場查獲，並扣得第二級毒品安非他命一
    包（淨重０點四公克），復於九十四年三月十一日十四時許
    ，在臺北縣三重市○○○路三三一巷巷口處查獲，因而查悉
    上情。
二、案經臺北市政府警察局北投分局移送臺灣板橋地方法院檢察
    署檢察官偵查後聲請逕以簡易判決處刑，暨臺北縣政府警察
    局三重分局報請同署檢察官偵查後移送併案審理。
    理  由
一、上揭犯罪事實，業據被告於警詢、偵訊及本院審理時坦承不
    諱，其先後二次遭警查獲後所採集之尿液，經分別送請臺灣
    尖端先進生技醫藥股份有限公司及臺灣檢驗科技股份有限公
    司檢驗後，均呈安非他命陽性反應，有該二家公司之檢驗報
    告各一份附卷可稽（第五六０七號毒偵字卷第五四頁、第二
    四七六號毒偵字卷第九頁），又第一次查獲時所扣得之物品
    經警初步檢驗後，確呈安非他命反應，有初步鑑驗報告單在
    卷可查（第五六０七號毒偵字卷第三十頁），並有第一次查
    獲時所拍攝之現場照片九幀可資參佐，足堪擔保被告前開自
    白之真實性。次查被告於八十八年間曾因施用毒品案件，經
    觀察勒戒後，認無繼續施用毒品之傾向而於八十八年九月二
    十七日釋放出所，並經本院於八十八年十月七日以八十八年
    度少調字第一五四一號為不付審理裁定確定，有本院前開裁
    定及臺灣高等法院被告前案紀錄表各一份附於本院卷內可參
    ，其於觀察勒戒執行完畢後五年內再犯本案施用第二級毒品
    犯行事證明確，應依法予以論罪科刑。
二、按連續數行為而犯同一之罪名者，以一罪論，刑法第五十六
    條定有明文，則當連續犯罪之際，遇刑法有變更時，其一部
    涉及舊法，一部涉及新法者，即應依最後行為時之法律處斷
    （最高法院二十九年上字第三八六六號判例參照）。查毒品
    危害防制條例業於九十二年六月六日經立法院修正通過，總
    統於九十二年七月九日公布，並自九十三年一月九日開始施
    行。本件被告連續施用第二級毒品之最後行為時既在前開修
    正後之毒品危害防制條例生效以後，即應適用修正後之規定
    予以論處，而不生比較新舊法之問題，合先敘明。核被告所
    為，係犯毒品危害防制條例第十條第二項之施用第二級毒品
    罪。其施用前、後持有第二級毒品之低度行為，應為施用之
    高度行為所吸收，不另論罪。又其先後多次施用第二級毒品
    犯行之時間緊接，所犯亦屬構成要件相同之罪，顯係基於概
    括犯意所為，屬連續犯，應依法論以一罪，並加重其刑。
三、原審認被告罪證明確，予以論罪科刑，固非無見，惟查被告
    自九十三年十二月四日下午四時四十五分經內勤檢察官訊問
    完畢後准予限制住居獲釋時起，至九十四年三月十一日八時
    許止間之施用第二級毒品犯行，與已起訴之施用第二級毒品
    犯行間，具有連續犯之裁判上一罪關係，復經臺灣板橋地方
    法院檢察署檢察官移送併案審理，原審未及審理，容有未洽
    。檢察官提起上訴，指摘原判決不當，其上訴有理由，爰由
    本院將原判決撤銷改判，並審酌被告之前科素行、不思戒除
    毒癮，屢被查獲又再犯本件施用毒品犯行，兼衡犯罪後坦白
    承認、施用毒品核屬自損身命之犯罪態樣，惟對社會治安仍
    有潛在危害及施用情形等一切情狀，就其所犯之罪量處如主
    文第二項所示之刑，並諭知如易科罰金之折算標準，以示懲
    儆。扣案之第二級毒品安非他命一包（淨重０點四公克），
    經臺北市政府警察局北投分局檢驗結果呈安非他命反應無誤
    ，有該局查獲涉嫌毒品危害防制條例初步鑑驗報告單一紙在
    卷可稽，屬違禁物，爰依毒品危害防制條例第十八條第一項
    之規定，不問屬於犯人與否，應沒收銷燬之。
四、據上論斷，應依刑事訴訟法第四百五十五條之一第三項、第
    三百六十九條第一項前段、第三百六十四條、第二百九十九
    條第一項前段，毒品危害防制條例第十條第二項、第十八條
    第一項，刑法第十一條前段、第五十六條、第四十一條第一
    項前段，罰金罰鍰提高標準條例第二條，判決如主文。
本案經檢察官葉志飛到庭執行職務。
中　　華　　民　　國　　94　　年　　8 　　月　　10　　日
                  刑事第十一庭?審判長法?官  潘  翠  雪
                                      法?官  王  士  珮
                                      法?官  楊  明  佳
上列正本證明與原本無異。
不得上訴。
                                      書記官  黃  炎  煌
中　　華　　民　　國　　94　　年　　8 　　月　　10　　日
附錄法條：
毒品危害防制條例第十條：
施用第一級毒品者，處六月以上五年以下有期徒刑。
施用第二級毒品者，處三年以下有期徒刑。
